臺灣宜蘭地方法院刑事判決　　　　　　　96年度簡上字第12號
公　訴　人　臺灣宜蘭地方法院檢察署檢察官
上　訴　人　甲○○
即　被　告
上列上訴人因被告違反商標法案件，不服本院宜蘭簡易庭於中華
民國96年3月7日所為96年度宜簡字第21號第一審判決（聲請簡易
判決處刑案號：95年度偵字第4419號），提起上訴，本院管轄第
二審之合議庭判決如下：
    主  文
上訴駁回。
甲○○緩刑貳年。
    事  實
一、甲○○明知附件所示之商標圖樣，係日商．三麗鷗股份有限
    公司（下稱三麗鷗公司）註冊登記之國際知名商標，竟未經
    上開公司同意，於民國95年9月13日上午10時29分許，在雅
    虎奇摩拍賣網站上，以「Ｚ00000000000000」帳號，刊登拍
    賣上開仿冒商標之化妝袋1只廣告，並以新台幣（下同）170
    元之價格交易完成。嗣經三麗鷗公司報警處理，並扣得上開
    化妝袋1只。
二、案經三麗鷗股份有限公司訴由內政部警政署保安警察第二總
    隊第一大隊第一中隊報請臺灣宜蘭地方法院檢察署檢察官偵
    查後聲請簡易判決處刑。
    理  由
一、訊據被告甲○○固坦承於95年9月13日上午10時29分許，在
    雅虎奇摩拍賣網站上，以「Ｚ00000000000000」帳號，刊登
    拍賣如附件所示商標之化妝袋1只廣告，並以170元之價格交
    易完成等情不諱，惟矢口否認有違反商標法犯行，並辯稱：
    伊不知道所賣物品為仿冒品，在買的時候，老闆說是正品，
    而且伊沒有錢才會買KITTY貓的東西在網路上賣，由於本身
    有蒐集KITTY貓的習慣，大概從這2年開始蒐集，伊是在夜市
    或地攤買的，如果知道是仿冒品的話，就不會在網路上賣云
    云。然查：
  (一)就附件所示之商標圖樣，係三麗鷗公司註冊登記之商標，業
    據告訴代理人乙○○於警訊中指訴在卷，並有告訴代理人所
    提經濟部智慧財產局商標資料檢索服務2紙在卷可稽。而被
    告於95年9月13日上午10時29分許，在雅虎奇摩拍賣網站上
    ，以「Ｚ00000000000000」帳號，刊登拍賣上開仿冒商標之
    化妝袋1只廣告，並以170元之價格交易成功，亦有雅虎奇摩
    拍賣網站網頁、帳號登入資料、匯款170元之第一商業銀行
    自動付款交易明細表、被告所有之郵政存簿儲金簿影本1份
    等件附卷可佐。再扣案之化妝袋1只經鑑定後，其產品品質
    粗糙、欠缺吊牌標示、授權標示、仿冒標籤、商品條碼使用
    說明等情，有臺灣國際專利法律事務所鑑識證明書在卷可證
    。是被告確於95年9月13日上午10時29分許，在雅虎奇摩拍
    賣網站上拍賣仿冒告訴人三麗鷗公司商標之商品無訛。
  (二)被告雖否認知悉其販售之商品為仿冒品，惟告訴人所有如附
    件之商標，先後自69年11月1日、91年7月16日起即在國內申
    請註冊迄今，多年來印有上開商標圖樣之商品在國內消費市
    場廣泛行銷，已為國內相關消費大眾所共知，況被告自承係
    自夜市地攤購入上開仿冒商標商品，而未循告訴人公司在台
    總代理公司之銷售網路買入告訴人公司之商品，且買入之商
    品與告訴人生產之真品依前所述在外觀上、品質上及商品各
    項標示上又有顯著之差異，以被告對於三麗鷗公司所有商標
    之商品既因喜愛而收集之習慣，其對購入之物是否為仿冒他
    人商標之商品，自有分辨能力，實難諉稱不知。
  (三)從而被告上揭所辯，顯係卸責之詞，不足採信。本件事證明
    確，被告犯行堪以認定。
二、核被告所為，係犯商標法第82條之販賣仿冒商標商品罪。原
    審認被告事證明確，據以論罪科刑，併諭知易科罰金之折算
    標準，及宣告沒收扣案之仿冒商標商品，經核其認事用法，
    均無違誤，量刑亦屬妥適，被告上訴，為無理由，應予駁回
    。末查，被告前未曾受有期徒刑以上刑之宣告，有卷附臺灣
    高等法院被告全國前案紀錄表可按，爰審酌被告犯罪所得輕
    微，尚有父母（父：24年7月15日生、母：24年12月18日生
    ）及年幼女兒（95年6月21日生）賴其撫養，且其自身復有
    卡債而需清償，業據被告提出戶籍謄本、債權銀行協議書影
    本等件附卷可參，經此起訴審判，當知所警惕，信無再犯之
    虞，本院認所宣告之刑以暫不執行為適當，併諭知緩刑二年
    ，以啟自新。
據上論斷，應依刑事訴訟法第455條之1第3項、第368條，刑法第
74條第1項第1款，判決如主文。
本案經檢察官吳廣莉到庭執行職務
中　　華　　民　　國　　96　　年　　7 　　月　　6 　　日
                  刑事第四庭  審判長法  官  謝佩玲
                            　　  　法　官  蘇錦秀
                            　  　　法　官  辜漢忠
以上正本證明與原本無異。
本件不得上訴。
                                    書記官  許麗汝
中　　華　　民　　國　　96　　年　　7 　　月　　6 　　日
